臺灣高等法院刑事判決　　　　　　　100年度侵上訴字第237號
上　訴　人　
即　被　告　宋財源
選任辯護人　張泰昌律師
　　　　　　李詩楷律師
上列上訴人因妨害性自主等案件，不服臺灣板橋地方法院99年度
訴字第1636號、100 年度侵訴字第78號，中華民國100 年7 月29
日第一審判決（起訴案號：臺灣板橋地方法院檢察署98年度偵字
第31191號，追加起訴案號：同檢察署99年度蒞追字第8號），提
起上訴，本院判決如下：
    主  文
原判決關於無故以電磁紀錄竊錄他人非公開活動及身體隱私部位
部分及執行刑部分均撤銷。
宋財源犯竊錄他人非公開活動及身體隱私部位罪，共四罪，各處
有期徒刑肆月，扣案之行動硬碟壹台四罪均沒收。
其他上訴駁回。
第二項撤銷改判所處之刑與第三項上訴駁回所處之刑，應執行有
期徒刑捌年，扣案之行動硬碟壹台沒收。
    事  實
一、宋財源與A女（民國75 年生，真實年籍詳卷，偵查卷代號為
    00000000，下稱A 女）前為男女朋友並續有性關係，惟至遲
    已於98年7月上旬分手。然宋財源於2人交往期間，曾私下拍
    攝A 女裸照留存（此妨害祕密罪嫌部分，未據提出告訴），
    分手後竟分別基於脅迫使人行無義務之事、強制性交及妨害
    秘密之犯意，以言語向A 女表示欲散布該等裸照，或拒不歸
    還全部裸照作為威嚇手段，分別於下列時地脅迫A 女繼續與
    之外出見面及與之性交：
（一）於98年7月19 日，以上開散布裸照或拒絕歸還裸照之事，
      脅迫A女外出與之見面而行無義務之事，並將A女帶往新北
      市中和區儷閣汽車旅館某房間內；另以上述脅迫手段迫使
      A 女就範，並以其陰莖插入A女陰道，對A女強制性交得逞
      。此間復未徵得A 女之同意，於同一時地，利用其預藏之
      數位攝影機（以電磁紀錄方式儲存影音），竊錄其對A 女
      強制性交（含A女裸體畫面）之非公開活動及A女身體隱私
      畫面。
（二）於98年7月27 日，以恫以散布裸照或拒絕歸還裸照之事之
      相同手段，脅迫A女外出與之見面而行無義務之事，將A女
      帶往儷閣汽車旅館某房間內；另以上述脅迫手段迫使A 女
      就範，以其陰莖插入A女陰道，對A女強制性交。此間亦未
      經徵得A 女之同意，於同一時地，利用其預藏之數位攝影
      機，竊錄其對A女強制性交（含A女裸體畫面）之非公開活
      動及A女身體隱私畫面。
（三）於98年8 月間某日，在儷閣汽車旅館房間內，利用其預藏
      之數位錄影機，竊錄其與A女性交（含A女裸體畫面）之非
      公開活動及A女身體隱私畫面。
（四）於98年10月27日，以恫以散布裸照或拒絕歸還裸照之事之
      相同手段，脅迫A女外出與之見面而行無義務之事，並將A
      女帶往儷閣汽車旅館某房間內；另以同一手段脅迫A 女就
      範，以其陰莖插入A女陰道，對A女強制性交得逞。此間未
      經徵得A 女之同意，於同一時地，利用備妥之數位攝影機
      ，竊錄其對A女強制性交（含A女裸體畫面）之非公開活動
      及A女身體隱私畫面。嗣因A女當場查覺宋財源又私自以數
      位攝影機拍攝其2 人性交過程影像，深感憤恨，欲取回遭
      竊錄之數位攝影機，乃與宋財源拉扯（所受傷害部分，未
      經提出告訴）；同時撥打電話請球旅館櫃檯人員協助報警
      處理。嗣經警當場查獲宋財源，並至宋財源位於新北市○
      ○區○○街82巷19號4樓住處查扣內含數段宋財源與A女為
      性交畫面之行動硬碟1 台，始查悉上情，並經警複製行動
      硬碟內之影音檔案後燒製光碟片3張，循線偵辦。
二、案經A女訴由新北市政府警察局中和第二分局報請臺灣板橋
    地方法院檢察署檢察官偵查起訴及追加起訴。
    理  由
壹、證據能力
一、上訴人即被告宋財源關於本案之供述，並無出於強暴、脅迫
    、利誘、詐欺、疲勞訊問、違法羈押或其他不正方法之情形
    ，亦未違反法定障礙事由經過期間不得訊問或告知義務之規
    定，依刑事訴訟法第156 條第1 項、第158 條之2 規定，應
    認有證據能力。
二、刑事訴訟法第159條之1第2 項所定被告以外之人於偵查中向
    檢察官所為之陳述，除顯有不可信之情況者外，得為證據。
    其立法理由係以偵查中對被告以外之人所為之偵查筆錄，或
    被告以外之人向檢察官所提之書面陳述，性質上均屬傳聞證
    據，且常為認定被告有罪之證據，自理論上言，如未予被告
    反對詰問、適當辯解之機會，一律准其為證據，似與當事人
    進行主義之精神不無扞格之處，對被告之防禦權亦有所妨礙
    ，然刑事訴訟法規定，檢察官代表國家偵查犯罪、實行公訴
    ，依法有訊問被告、證人、鑑定人之權，且實務運作時，偵
    查中檢察官向被告以外之人所取得之陳述，原則上均能遵守
    法律規定，不致違法取供，其可信性甚高，為兼顧理論與實
    務，爰明定被告以外之人於偵查中向檢察官所為之陳述，除
    顯有不可信之情況者外，得為證據。查本判決引用之證人 A
    女於偵查中具結經檢察官訊問所為證述，就其等偵查筆錄製
    作原因、過程及功能性觀察其信用性，並從卷證本身形式上
    觀察，並無顯不可信之情形，又當事人與辯護人於本院對於
    本判決所援引之證人於檢察官訊問時具結證述之證據能力均
    表示無意見而不予爭執或同意作為證據（見本院卷第65、80
    頁背面至81頁），是證人A 女於檢察官訊問時具結所為證述
    ，自得為證據。
三、鑑定之經過及其結果，應命鑑定人以言詞或書面報告；法院
    或檢察官得囑託醫院、學校或其他相當之機關、團體為鑑定
    ，或審查他人之鑑定，並準用前開規定，刑事訴訟法第 206
    條第1項、第208 條第1項前段定有明文。查本判決引用之鑑
    定報告（詳後述），分別為檢察官指揮司法警察囑託鑑定機
    關執行鑑定職務出具之書面鑑定報告（法務部92年9 月1 日
    法檢字第0920035083號函示要旨參照），依刑事訴訟法第15
    9條之立法意旨及同法第206條規定，得為證據。
四、本判決引用之其他證據資料，並無證據證明係公務員違背法
    定程序所取得，而卷內之文書證據，亦無刑事訴訟法第 159
    條之4 顯有不可信之情況與不得作為證據之情形，且未據檢
    察官、被告及辯護人於法院審理時爭執其證據能力，本院斟
    酌本案卷內之證據並非非法取得，均有證據能力。
貳、實體方面
一、訊據被告固坦承於上開時地與A女相約見面，並分別與A女為
    性行為，及未經A女同意，竊錄其與A女性交過程及A 女身體
    隱私部位畫面等事實，惟矢口否認有何強制A 女見面、前往
    賓館及強制性交之犯行，辯稱：其與A女分手後，A女為履行
    二人間之分手協議始同意與被告性交，且98年10月27日雙方
    約定前往汽車旅館，係A 女主動聯繫被告，又依法院勘驗光
    碟內容可知，A 女在性交過程中並未積極抵抗、試圖逃離、
    求救或報警，更未見被告以裸照要脅A女之情節；況A女與被
    告分手後，尚曾與被告出遊、前往日本料理店用餐，收受被
    告贈與鑽戒，足見二人分手後關係仍然密切，其未以散布 A
    女之裸照之方式脅迫A女與其見面及性交，更未違反A女意願
    云云。惟查：
（一）被告於前開時地，未經A 女之同意，竊錄其與A 女性交過
      程及A 女身體隱私部位等隱私畫面等事實，業據被告供述
      甚詳（見本院卷64頁背面、80頁背面），核與告訴人A 女
      於偵查中及原審審理中證述之情節大致相符，並有扣案之
      行動硬碟1 台及經警複製該行動硬碟內之影音檔案後燒製
      而成之性交畫面光碟片3 張附卷可佐，是被告無故竊錄他
      人非公開活動及身體隱私部位畫面之妨害秘密犯行，堪以
      認定。
（二）被告雖辯稱A女與之性交非受其脅迫，其對A女性交未違反
      其意願云云，然查，上開事實，業據A 女證述甚詳，且有
      行政院衛生署雙和醫院98年10月27日疑似性侵害事件驗傷
      診斷書及內政部警政署刑事警察局98年12月21日刑醫字第
      0980156168號DNA型別鑑驗書附卷可資佐證。參酌證人A女
      於偵查中證稱：其與被告在90年、91年間透過網路認識，
      認識後1 年成為男女朋友；因交往期間，被告所稱姓名宋
      智祺是假的，自稱未婚也是假的，交往後1、2年直到被告
      前妻打電話給其，其才知道，後來97年間因覺得與被告不
      適合，跟他說想分手，他說他有東西想給其看，他說他以
      前有拍一些照片，要求其要與他在一起，後來其又跟他在
      一起1、2年；...從97年12月、98年2、3 月左右，被告開
      始拿照片威脅其，在與被告交往中，不知道被告有偷拍照
      片、光碟，後來在98年7 月份左右，他把偷拍的照片存到
      手機裡，到其工作的地方放給其看，要其跟他見面與他出
      去，他說如果其不與他出去，隔天其就會上新聞；98 年7
      月份被告給其看照片後，其配合被告，被告要求其多久與
      他見一次面，要與他有性行為，97年7月分手後到98 年10
      月中間與被告發生性行為，因為他拿其裸照威脅，98年10
      月27日在旅館時發現被告有偷拍DV，到警察局時才知道他
      之前也有偷拍，97年7 月份以後其是被威脅與被告發生性
      行為，其並不開心等語（見偵查卷第18至20頁）。並於原
      審證述：「（辯護人問：與被告是否曾經為男女朋友關係
      ？）是的」、「（辯護人問：分手之後，你有沒有在98年
      7月19日、7月27日、10月27日與被告在汽車旅館發生性行
      為？）我不記得」、「（辯護人問：你於偵訊時有說98年
      10月27日，被告有用陰莖插入你的陰道，及SANY 007光碟
      檔案是在之錄影畫面是在何時發生，98年7月27 日汽車旅
      館發生，及另外0000-0-00光碟檔案之錄影畫面是在87 年
      7 月份發生，是否如此？）是的」、「（辯護人問：為何
      這3次會與被告發生性行為？）因為被被告脅迫」、「（
      辯護人問：被告如何脅迫？）被告會直接到我的工作場合
      拿我的裸照給我看，就是之前拍攝的那一次的裸照，還有
      會在我下班的時候會經過的路上等，被告還會口頭威脅我
      不跟他出去的話，會讓我上報紙」、「（辯護人問：你在
      偵查中說，被告於97年6、7月開始威脅，他還說還要5、6
      次性行為才要還裸照，是否如此？）是的」、「（辯護人
      問：98年7月19 日，你與被告去汽車旅館，是何人要求？
      ）應該是被告」、「（辯護人問：你與被告在7月19 日當
      天，你與被告性行為當中你有沒有反抗或抵抗的動作？）
      應該是有」、「（辯護人問：你是如何抵抗？）應該是推
      他或是不理他之類的」、「（辯護人問：98年7月27 日當
      天，前往汽車旅館是何人提出要求？）被告。」、「（辯
      護人問：你與被告在交往期間有沒有協議兩人分手之後，
      要怎樣處理兩人的關係？）有」、「（辯護人問：當時協
      議內容為何？）之後還是可以聯絡，被告要求還是要有性
      行為，但是我認為是無稽之談，我沒有同意，此外應該沒
      有其他協議內容」、「（辯護人問：你們二人分手之後有
      沒有答應被告為性行為或為其他承諾？）被告脅迫我，我
      才答應跟被告性行為的」、「（辯護人問：98年10月27日
      當天你與被告前往汽車旅館，是何人提出要求？）被告」
      、「（檢察官問：98年7月19 日你會與被告見面，是出於
      你想要見他還是被迫？）被迫」、「（檢察官問：為何是
      被迫？）因為我不想見他，他一直騷擾我，約我出去，他
      一直打電話而且一直威脅，他說這樣你都不履行承諾，這
      樣不行，他說的承諾是指答應跟他出去發生性行為這件事
      情」、「（檢察官問：你之前會承諾與被告發生性行為，
      是因為被告說如果你不同意他的條件，會發生何事？）被
      告說全醫院都會看到我的裸照，我的工作是護士」、「（
      檢察官問：98年7月19 日，你被迫與被告出去見面，當時
      你就知道要與被告發生性行為？）對」、「（檢察官問：
      如何知道？）因為被告的行為模式都是這樣，被告都是先
      帶我去吃飯，然後會帶到汽車旅館或是被告的租屋處發生
      性行為」、「（檢察官問：被告在98年7月19 日以手機與
      你聯絡的時候，被告除了脅迫的內容以外，如何與你約定
      要見面的事？）被告會說你不是約定好要與我見面，可是
      你都故意拖時間不出來，他也不要履行他的承諾」、「（
      檢察官問：我是指你聽到被告的話同意與被告出去之後，
      被告都如何與你說要去做什麼或是被告根本都不說？）被
      告都沒有說，只是約出去見面」、「（檢察官問：98 年7
      月19日你與被告在汽車旅館發生性行為，你自主的意願有
      沒有被壓制？）有」、「（檢察官問：如果被告沒有以要
      散布裸照的方式與你談條件來發生性行為，你是否會同意
      與被告為性行為？）不會」、「（檢察官問：你在98 年7
      月27日，你與被告在汽車旅館發生性行為是出於何原因？
      ）因為被告要求我出去，後來我就被帶到汽車旅館」、「
      （檢察官問：這次發生性行為是被告主動要求你履行之前
      你同意與他發生性行為的條件，或是有其他說法？）他要
      求我履行之前跟他發生性行為的條件」、「（檢察官問：
      98年7月27 日發生的性行為，你是否係出於自願亦或意志
      受到壓抑？）我受到壓抑」、「（檢察官問：如果不是受
      迫要履行被告所提出的條件，在98年7月27 日你是否還會
      跟被告發生性行為？）不會」、「（檢察官問：98年7 月
      19日那次，如果被告沒有用散布裸照的事情威脅你，你是
      否會跟被告見面？）不會」、「（檢察官問：在98年10月
      27日你與被告在汽車旅館發生性行為原因為何？）被告要
      求我跟他出去然後履行之前的承諾」、「（檢察官問：一
      開始被告提出要求性行為，否則要散布裸照的行為時，是
      否有訂出你履約的時間？）一開始沒有，後來我一直拖，
      他就有訂時間說1、2個月就要出去1 次」、「（檢察官問
      ：98年10月27日你與被告性行為是出於自願或是自由意志
      受到壓抑？）受到壓抑」、「（檢察官問：98年10月27日
      如果沒有被告以散布裸照要求你為性行為，你還同意與被
      告發生性行為？）不會」、「（檢察官問：上開所提到3
      次在汽車旅館發生性行為的時間，每次都是被告以手機打
      電話要求你履約？）好像有1 次是我打電話給他，因為他
      之前就有說我都不主動打電話給他，沒有誠意，所以我才
      主動打電話給他」、「（檢察官問：你們在電話裡面或出
      來見面之後，都會提到散布裸照或是履行性行為條件的事
      情，或不一定會提起，只是一個默契？）幾乎講到，幾乎
      都會提，都會提到還有幾次，我都會問他什麼時候把照片
      還給我」等語甚詳（見原審99年度訴字第1636號卷「下稱
      原審卷」第95至104頁背面），足見證人A女就被告以欲散
      布裸照或拒不歸還裸照之脅迫手段迫使其與之見面，進而
      對其為強制性交行為之主要情節，前後所述大致相符。證
      人A 女並就遭被告脅迫見面後又遭脅迫性交之經過證稱：
      「（審判長問：本案三次被告對你性交是何時才決定要去
      汽車旅館？）被告沒有講，一般我們都是先去買個東西或
      是吃個東西就去汽車旅館。」、「（審判長問：你是否知
      道這三次被告約你出來都是要做性行為？）我覺得我心理
      有底，大概知道要做性行為，一開始都是用出來吃個飯或
      是見個面」、「（審判長問：這三次在汽車旅館的時候，
      被告有無再提到裸照的事情？）有」等語甚詳（見原審卷
      第105頁背面至106 頁），可認證人A女並無刻意隱瞞事實
      或誣陷被告之情事，堪信為真實。參以，原審勘驗扣案之
      被告所有行動硬碟1台內檔案資料之結果，其中檔案名稱
      為「Movie」之資料夾內有一檔名為「@@!!!!@@」子資料
      夾，其內含有檔名為attachment、atta chment1至attach
      ment22、securedown load等影像檔案，除attachment1、
      attachment9、attachment13、attach ment14、attachme
      nt15、attachment16、attachmen t17等檔案，係A女穿著
      整齊及穿著泳裝之照片外，其餘照片皆為A 女「裸體」之
      照片，其中attachment6、attachment7、attachment 8為
      A女「下體」之照片，另外attachment5、attachment21、
      attachment22則係A 女與被告性交之照片等情，有勘驗筆
      錄可按（見原審卷第63頁背面至64頁），被告亦不否認上
      開A 女照片均係其拍攝並留存於行動硬碟之事實，足認被
      告於案發當時確留存為數不少之A 女裸體（包括下體）及
      其與A女性交畫面等照片，是證人A女指述被告以欲散布裸
      照，或拒不歸還裸照作為威嚇手段，脅迫A 女於分手繼續
      與其性交之證詞，並非無據。被告空言否認上情，辯稱：
      未以裸照脅迫A女、原持有之A女裸照已歸還云云，顯不足
      採。
（三）被告於原審坦承：扣案之性交畫面光碟片中，記載「妨害
      性自主（1 ）」字樣之光碟片內「SANY00 7」（上載修改
      日期為「2009/7/27 下午4 ：01」）之影音檔案，記載「
      妨害性自主（2 ）」字樣之光碟片內「SANY006 」（上載
      修改日期為「2009/8/16下午2：49」，檔案長度共約3 分
      鐘 ）之影音檔案，以及記載「妨害性自主（3）」字樣之
      光碟片內「SANY005」（上載修改日期為「2009/7/27下午
      2：14」）之影音檔案，均係其於98年7月27日在儷閣汽車
      旅館房間內所拍攝等情明確（見原審卷第64頁），且光碟
      內容為被告對A女性交之影像畫面，亦經原審勘驗上開3張
      光碟片內「00 00-00-00 pm儷閣」、「SANY0 05」、「SA
      NY006」及「SANY007」影音檔案之結果如下（見原審卷第
      70至75頁、第85頁背面至86頁背面，以下依上載修改日期
      、時間先後順序排列）：
1.「妨害性自主（2） 」之光碟片，內有名稱為「0000-00-00pm
  儷閣」（上載修改日期為「2009/7/1下午4 ：27」，檔案長度
  共約28分鐘）之影音檔案，完整內容如下：
（1）一開始之畫面可見被告全身裸露，面對攝影鏡頭，並持續
     調整攝影鏡頭，後坐於床上。
（2）2分17 秒許，A 女全身裸露出現於畫面中，被告稱：「來
     啦，等一下再穿啦，先上來啦喔」，A 女稱：「我想穿內
     褲」，後A 女穿上內褲後，到床上躺在被告旁。被告稱：
     「妳不是說，妳沒有發生過什麼不幸的事情，而最大不幸
     的事情是足以改變妳人生命運的事情」，A 女稱：「沒有
     發生過」，被告稱：「有的是這樣子啦，啊有的不用啦，
     有的，有的是他本來就想，想要去學啦，啊有的大部分都
     是，大部分的人啊... 啊有部分的人是，比較少部分的人
     是他本身就對佛理有興趣想要去鑽研，... 三年以後發生
     什麼事... 有沒有興趣... 認識一些年輕菩薩... 他們如
     果有問題問他們，他們會跟我講，然後比較容易理解...
     應該有很多朋友，碩士、博士畢業... 年輕人是有啦，可
     是比例上可能10個裡面只有一兩個... 他寫的表面上很簡
     單，但是內涵，我怕妳找不到，... 看似很簡單的一本書
     啦，但是裡面暗藏玄機，就簡單講，他在講道場，道場的
     東西，可是他在講心啦，心如道場，很多類似這樣子的東
     西... ，沒關係，妳只要接觸，妳只要進來聽一次... 有
     緣... 有好有壞啦」，A 女面朝上仰躺，對被告上開所述
     完全沒回應，亦無反應，被告手伸入A女被中，A女背對被
     告，亦係背對鏡頭方向側躺，無任何反應。
（3）12分25 分許，被告上半身起身朝向A 女，A 女稱：「...
     跟他的主人一樣，講話都出爾反爾」，被告聲音無法辨識
     ，A女將被子蓋住頭部，後A女及被告對話聲無法辨識。 A
     女以被子遮蓋部分頭部背對鏡頭側躺。被告取出保險套戴
     上，並調整攝影鏡頭，之後開始對A女為性交之行為，A女
     看著被告動作，面無表情，且對被告親吻、揉捏胸部之動
     作均無反應。
（4）16分14秒許，A 女以左手抬起推開被告頭部，被告右手隨
     即抓住A 女的左手並將之放在A 女的腹部，A 女面無表情
     、無反應，看著被告動作，並任由被告移動A 女之雙手及
     身體其他部位。
（5）17分15秒許，被告親吻A 女唇部，A 女雙眼、雙唇緊閉，
     右手抬起抵住被告下顎撥開被告，並稱：「不要親我啦」
     ，A 女雙手放置胸前，被告繼續對其為性交之行為，A 女
     仍然面無表情看著被告，後又閉眼轉頭，對被告之動作無
     反應。
（6）18分許，被告又親吻A 女唇部，A 女皺眉頭部右偏避開被
     告，被告仍繼續對A 女為性交之行為，A 女均雙眼緊閉或
     頭部偏向一側、面無表情，對被告之動作亦無反應。
（7）19分19秒許，被告將A 女上半身拉起，繼續對A 女為性交
     之行為，畫面中無法見到A 女之表情，惟均未聽到A 女有
     何回應的聲音。
（8）19分48秒許，被告將A 女放回床上，仍繼續對A 女為性交
     之行為，此時A 女面無表情並張開雙眼看著被告，後又將
     頭轉向左側，被告笑稱：「幹嘛」、「幹嘛這樣，眼睛這
     麼大看著我」，A 女又轉頭看著被告，仍然面無表情，被
     告稱：「喔眼睛突然變好大」，A 女仍然面無表情，將頭
     轉到右側後旋即轉回左側，被告繼續對A 女為性交之行為
     ，A 女又面無表情看著被告，被告親吻A 女唇部，A 女隨
     即側頭偏向一旁。 
（9）20分32秒許，A 女臉部背對鏡頭，被告抽取一旁之面紙擦
     拭A女臉頰，並稱：「幹嘛啦，掉眼淚了，吼，年輕人...
     那個，眼淚一下子就掉出來」，被告繼續對A女為性交之行
     為，A女臉部背對鏡頭，對被告之動作仍然無反應。後被告
     又拿面紙擦拭A女之臉頰，A 女隨即將臉轉向另一側、面無
     表情。
（10）22分11秒許，被告揉捏A女之胸部，A女抬起雙手，彎曲放
      在胸前，在被告欲更靠近A女身上之時，A女之右手手臂有
      用力並緊握拳頭之動作，被告仍繼續對A 女為性交之行為
      ，A女未發一語，無任何反應，後A女面無表情看著被告，
       被告稱：「幹嘛」，A女仍然面無表情持續看著被告，被
      告又笑稱：「幹嘛」，A 女仍同樣面無表情持續看著被告
      動作，無任何反應，被告捏A 女臉頰並稱：「妳故意用兇
      兇的這樣看我... 」，A 女仍無反應持續看著被告，被告
      稱：「好啦好啦好啦，隨便妳啦」，A 女仍面無表情持續
      看著被告，並稱：「我恨你」後，隨即轉頭偏向背對鏡頭
      之一側，被告稱：「是喔」，仍繼續對A 女為性交之行為
      ，A 女對被告之動作無任何反應。
（11）26分51秒許，被告親吻A 女之胸部，A 女以右手遮擋在胸
      部前，復經被告撥開，A 女對被告之動作無任何反應。A
      女又睜眼看著被告，被告笑稱：「一定要用這種眼神喔」
      ，A 女皺眉轉頭，並稱：「夠了」，隨即起身離開床，消
      失於畫面中，被告稱：「為何要用這種眼神啊」，亦起身
      離開。後被告手伸向攝影機，畫面停止。 
2.「妨害性自主（3） 」之光碟片，其內僅有1 個影音檔案，名
  稱為「SANY005 」（上載修改日期為「2009/7/27 下午2 ：14
  」，檔案長度共約54分鐘），完整內容如下：
（1）影片一開始出現被告全身裸露在調整攝影鏡頭，後坐於床
     上。
（2）0 分53秒許，A 女全身裸露出現於畫面中，走到床上躺在
     被告旁，被告稱：「能不能協調一下，不要用（停頓）」
     、「幹嘛又要、又、又要相殺一次」，A 女稱：「誰跟你
     相殺」，背景出現音樂聲，後A 女以被子遮蓋頭部，又向
     左側即背對攝影機方向轉身。被告又面對攝影機調整設定
     ，並稍移動攝影機位置。A 女拿遙控器打開電視，背景出
     現電視節目的聲音，之後兩人均未發一語。
（3）3 分37秒許，被告側趴在A 女身上，被告稱：「... 好不
     好，好不好」，未聽見A 女之應答聲，亦無法看見A 女之
     表情。之後被告近身對A 女說話，A 女亦有回話，然背景
     電視聲音量過大，無法清楚辨識被告與A 女對話之內容。
（4）4 分45秒許，被告起身稱：「那妳就是要讓我恨妳」、「
     為什麼東西都不... 來講」，A 女稱：「那是你... 」，
     並以被子遮蓋頭部，被告稱：「很奇怪咧」、「又不是不
     打算不放了妳，... 講這種話」、「又不是說硬要把妳留
     在我身邊或是怎樣」，A 女無回應，被告又朝向A 女，看
     著A 女稱：「我不想妳恨我，我也不想... 」，至6 分57
     秒許，此間被告與A 女之對話均無法清楚辨識，兩人均維
     持相同姿勢。
（5）6 分57秒許，被告稱：「那妳認為我恨妳比較好是不是」
     ，被告起身坐在床上，又稱：「小姐，變心的是妳，所以
     妳妳如果真的，變心無罪也沒關係，但是真的，妳在，妳
     的承諾也多少應應該兌現一點嘛」，A 女頭偏向左側即背
     對被告及鏡頭之方向稱：「跪下來你要不要」，被告稱：
     「ㄟ，妳這種態度」，A 女轉頭向著被告稱：「你要求我
     怎樣，跪下來好了」，被告稱：「我不用妳跪下來啊，我
     不用妳跪下來，我只是」，A 女稱：「妳要我怎麼樣」，
     被告稱：「妳就不要我碰那個也不行，碰這個也不行」，
     A女稱：「我會覺得很噁心」，被告稱：「什麼」，A女稱
     ：「那你摸，你摸，我後來不是也都給你摸，你要摸你摸
     啊」，被告稱：「我要親啦」，A 女稱：「我還是給你親
     啊...」，被告側身趴在A女身上親吻A女胸部，A女面無表
     情轉頭朝向另一側，被告又掀開A女被子趴在A女身上親吻
     A女胸部，A女頭部仍朝向另一側，對被告之動作無反應。
（6）8 分23秒許，A 女朝向被告面露些微痛苦神色並稱：「我
     會痛」，被告稱：「好，我輕一點」，並起身坐在A 女右
     側，A 女稱：「所以呢，你要怎麼樣」，被告停頓片刻稱
     ：「不然妳要怎樣，不然我問妳妳要怎麼樣啦，妳不能單
     純是叫，我不是不放開妳啊，不是，妳啊妳就這樣子」，
     A 女稱：「結束啊」，被告稱：「又不是說不放開妳」，
     A 女稱：「結束啊，啊你要講什麼，結束嘛」、「我有說
     什麼嘛」，被告：「沒有啊，我沒有講... 我不是叫妳不
     要講」，A 女稱：「我沒有講什麼啊」。
（7）9 分18秒許，被告扶起A 女上半身，親吻A 女胸部，A 女
     面無表情看著前方，且無反應。
（8）9 分52秒許，被告揉捏A 女胸部及上半身，A 女稱：「幹
     嘛啦」，並以手抵住被告胸部將被告推開，又稱：「很噁
     心耶，想吐喔」，並轉身背向被告躺下，被告又將A 女轉
     回正面使其躺在床上。
（9）10分12秒許，被告扳開A 女腿部，並伸手向一旁拿取物品
     ，A女皺眉看著被告稱：「你換一個新的」，後A女面無表
     情看著被告戴保險套，被告稱：「妳一定要這樣子弄」，
     又稱：「好，如果妳要這樣子... 妳也知道我們兩個互動
     怎樣，妳好我就好，... 如果這一條路，如果要走妳要這
     樣走我也沒關係」，A女面無表情看著被告，被告又俯向A
     女親吻，A 女對被告的談話及動作均無反應，被告趴下親
     吻A 女。
（10）11分50秒許，A 女伸手推拒在其身體上方加以親吻之被告
      ，被告稍微起身，隨即又靠近A女繼續親吻，A女轉頭移開
      ，被告又親吻A女下體，A女以手阻擋被告，並稱：「不要
      這樣」，被告稱：「為什麼不能親」，A 女將身體蜷曲，
      並稱：「噁心耶」，被告稱：「哼」，A女皺眉大喊：「
      很噁心耶」，被告稱：「噁心個頭啦，噁心，就，那本來
      就是可以親啊」，A 女稱：「為什麼，我只答應跟你做愛
      」，被告稱：「之前就有親了啦」，A 女稱：「我只答應
      跟你做愛，然後所以怎樣呢」，被告：「妳說做愛，什麼
      叫做愛」，A 女稱：「我不知道，反正有插入就叫做愛啊
      ，不然你... 」，被告稱：「好，沒關係，沒關係，妳要
      這樣，妳真的要這樣玩我，我跟妳玩妳又不玩，妳如果不
      玩，我也可以不玩沒關係，都可以，我跟妳講真的啦，我
      也都可以了啦，妳隨時不玩，妳就隨時跟我講，這中途，
      妳隨時不玩，妳都可以隨時跟我講」，在被告說話期間，
      A 女面無表情稍帶不耐看著被告，被告稱：「既然要走了
      ，何必走的這個樣子」，A女稱：「我真的...」，被告稱
      ：「坎坎坷坷幹嘛」，A 女稱：「怎樣」，被告稱：「坎
      坎坷坷幹嘛，噁心」，A 女稱：「你要的不就是要插入，
      我就是覺得噁心啊」，後A 女面無表情看著被告，又將頭
      轉開。
（11）13分38秒許，被告移動A女下體，A女稱：「你幹嘛，你幹
      嘛，你先戴好」，被告稱：「好啦」，A 女面無表情看著
      被告，後被告開始撫摸A女並為性交之行為，A女或將頭轉
      向一側或面朝上或看著被告，惟均無表情，對被告之動作
      亦無反應，並偶有推拒被告之舉動，A 女均被動任由被告
      動作而無反應。
（12）19分14秒許，A 女發出疑似呼痛聲，並以手抵擋被告，被
      告稱：「幹嘛」，A 女面無表情躺在床上，右手放在胸前
      ，被告拿取一旁之面紙擦拭A女臉頰，A女對被告動作無反
      應，被告稱：「... 都不是這種情形」，A 女稱：「你說
      ... 」，被告稱：「這，這不是，這不是」，A女稱：「
      你不是說你可以接受嗎」，被告稱：「真的要這樣，你要
      這樣比大小是不是」，A 女稱：「你就做吧，... 」，被
      告稱：「那妳剛才又怎麼了」，A 女稱：「想吐」，被告
      稱：「妳懷孕喔」，A女頭轉向一旁無反應，被告稱：「
      那妳先去吐一吐再來吧，吐一吐再做」，A 女對被告之話
      語無反應，後稱：「好了沒，快一點好不好」，被告稱：
      「妳先吐一吐吧，... 這樣做法，... 乾脆不用做了，不
      想做了」，被告自A女身上起身坐在床上，A女面露不耐表
      情稱：「你到底要怎麼樣」，被告稱：「覺得，覺得，這
      種做法」，A女稱：「你到底想怎麼樣」，被告稱：「太
      痛苦了」，A女亦起身坐在床上並拿取一旁之皮包稱：「
      你要不要看你的手機，你要不要看你傳給我的簡訊，你到
      底要怎麼樣」、「你這樣子也不要，那樣子也不要，你到
      底要我怎麼樣」，A 女稱：「是不是」，被告稱：「怎樣
      」，A 女稱：「你自己寫什麼」，被告稱：「我眼睛不好
      看不到」，A 女又蓋上被子背向被告躺回床上，兩人沉默
      不語。被告又稱：「幹嘛擺這個臉，看得出來妳故意這樣
      子啦，有時候喔，或許再過個幾個月，或許再過個一兩年
      ，妳會，我並不是說，說給妳... 就是說... 給妳要求怎
      麼樣」，A 女稱：「跟我要求... 」，被告稱：「我跟妳
      講喔，對不對我不知道，我知道妳承諾過這樣子」，A 女
      稱：「那我給你啊」，被告稱：「但是妳如果要用這種方
      式給的話啦」，A 女稱：「那你還要我怎麼樣」，被告稱
      ：「我不知道，以後吐一吐，吐完了再跟我見面吧」，A
      女稱：「吐吐吐，吐什麼」，被告稱：「妳不是想吐嗎」
      ，A 女稱：「我碰到你我想吐」，被告稱：「好啊，那吐
      一吐啊，那妳也可以隨時不用，不要看到我沒關係，妳跟
      我講一下就好」，被告又稱：「我跟妳講，再過幾個月或
      是，或是或是或是過個一兩年，妳會發現啊，妳會死在妳
      的任性上面啊，我所謂的死不是真的死啦，妳會，妳會被
      妳的任性所害」，A 女稱：「你真的每次跟我見面，你除
      了詛咒我之外你還會說些什麼」，被告稱：「我沒有詛咒
      妳，我是跟妳講真的啦」，A 女稱：「然後呢」，被告稱
      ：「沒有然後了啦」，A 女稱：「所以現在要怎麼樣」，
      被告稱：「沒有然後了，看妳要怎麼樣，不是我怎麼樣」
      ，A 女稱：「是你要怎麼樣」，被告稱：「是你怎麼樣」
      ，A 女稱：「我都給你啊，我給你啊」，被告稱：「妳吐
      完了再給我吧」，A 女稱：「你現在要不要做嗎你」，被
      告稱：「妳吐完了我再做啊」，A 女大喊：「到底要不要
      做啊你，這位先生」，被告稱：「妳吐完了我再做」，A
      女大喊：「你到底要怎麼樣」，被告稱：「妳吐完了我再
      做啊」，背景有A女啜泣聲，A女稱：「你要不要以後直接
      跟我講說你什麼時候要做」，被告稱：「妳吐完了我再做
      」，A 女大喊：「直接跟我約時間，我做完了，結束了好
      不好，我不想再看到你了」，A 女起身在床邊著衣，被告
      稱：「不要看我了啦，我也不看妳了啦，我我，妳妳你這
      禮拜開始，我，我跟妳講，我直接去找妳」，A女稱：「
      直接去哪裡找我，妳找我幹嘛」，被告稱：「沒有，我不
      只找妳啦」，A 女稱：「你找我幹嘛」，被告稱：「我找
      ，我知道他會去找妳啦」，A 女稱：「你到底要找我幹嘛
      」，被告稱：「我我，我...碰面」，A女將衣物摔在床上
      並哭喊：「你到底要找我幹嘛，你要做我就給你做，你還
      要找我幹嘛」，被告稱：「我我，我沒有要逼你什麼，我
      也沒有跟」，A女稱：「你還要找我幹嘛」，被告稱：「
      我只是，我只是要跟他講清楚一些東西」，A 女稱：「你
      跟他講什麼」，被告稱：「我不知道，我見面才說，我覺
      得」，A女稱：「真卑賤」，後A女往畫面右方走去，背景
      聽到甩門聲，被告亦跟隨A 女之後，兩人均消失於畫面中
      ，背景聲聽到被告稱：「我跟妳講，我一定會留下一個種
      子吼，讓他以後當作...或許」，背景有水聲，A女稱：「
      我跟他已經分手了」，被告稱：「屁股啦（台語），妳跟
      他已經分手了」，A 女稱：「我跟他已經分手了」，被告
      稱：「妳跟他已經分手」，A 女稱：「上次，上次我跟你
      在一起，他知道，我跟他已經分手了」，被告稱：「妳少
      來了啦」，A 女稱：「隨便你」，被告稱：「什麼時候，
      他...還打電話來，還分手」，A 女稱：「我知道，他...
      打電話給我... 」，被告稱：「少來了啦，還分手，妳說
      什麼時候，妳說什麼時候，上禮拜，上禮拜他知道，為什
      麼他知道」，A女稱：「我跟他講的」，被告稱：「好，
      妳跟他分手，沒關係，妳說分手沒關係，我我去堵他，妳
      如果講那麼確定那沒關係」，A 女稱：「你去啊」，被告
      又出現在畫面中坐在床上，A 女稱：「那我現在可以走了
      」，又稱：「你怎麼那麼卑賤」，被告稱：「妳也差不多
      啦，不守承諾啦」，A 女稱：「我沒有不守承諾啊」，被
      告稱：「妳守承諾，妳承諾，妳妳」，A 女大喊：「那你
      來做啊，快點啦，做啊」，A 女並跨坐在被告身前，被告
      稱：「妳守承諾哪有這種守法的」，A 女稱：「那你要怎
      麼樣」，被告稱：「妳守承諾哪有這種守法的」，A 女稱
      ：「那你要怎麼樣，要不要做，快點啊」，又大喊：「放
      進去啊」，被告稱：「妳守承諾哪有這種守法的」，A 女
      又喊：「你要不要放進去」、「放進去啊」，被告稱：「
      妳這樣我硬的起來喔」，A 女喊：「放進去啊」，被告稱
      ：「妳這樣我硬的起來喔」，A 女稱：「那幫你搓一搓可
      以吧」，A 女伸手在被告生殖器前搓弄，被告稱：「不要
      鬥了可不可以」，A 女稱：「那你要怎麼樣，這樣子也不
      行，那樣子也不行，那你要怎麼樣」，被告稱：「把 ...
      放開啦」，A女稱：「你到底要怎麼樣」，被告稱：「把.
      ..放開啦」，A 女稱：「我不可能不恨你啦，你做成這樣
      子我不可能不恨你啦」，被告稱：「我做得怎麼樣子，我
      做得怎麼樣子」，A 女起身走到床邊：「我都覺得我可以
      死了吧」。
（13）28分57秒許，被告稱：「我做得怎樣子，妳可以跟我講，
      我做得怎樣子」，A 女走到床上對著被告大喊：「如果從
      頭到尾你沒有拍那些照片，我根本就不會覺得說我需要對
      你做些什麼（A 女哭泣聲），是因為你那些照片，我從來
      不覺得我必須要永遠為你負這些什麼責任，這什麼東西（
      A 女走到床上坐在被告旁），你說你把你的照片還給我，
      我的照片還給我，你的電腦裡面那些是什麼東西，你一直
      在騙我，你除了一直騙我，你還會幹嘛」，被告稱：「我
      騙妳什麼」，A 女大力搥床並大喊：「你為什麼不把記憶
      卡還我，都騙人嘛你」，被告稱：「啊都都在你那邊啊，
      那相片」，A 女大喊：「那裡面那是什麼，電腦裡面那是
      什麼」，被告稱：「那是手機拍的啦」，A 女大喊：「電
      腦裡面是什麼，你不是說你都刪掉了」，被告稱：「那是
      手機拍的好不好」，A 女哭喊：「裡面是什麼」，被告稱
      ：「那手機拍的」，A 女大喊：「那怎麼是手機拍的，你
      騙我啊」，被告稱：「你裝肖維（台語），我那時候」，
      A 女哭喊：「那張照片是你手機拍的」，被告稱：「照片
      是手機拍的」，A 女大喊：「你騙人」，被告稱：「照片
      是手機拍的妳不知道」，A 女大喊：「你騙人」，被告稱
      ：「我我在」，A 女大喊：「那你要不要還我」，被告稱
      ：「我在北投是用那個手機拍的」，A 女大喊：「你用相
      機拍的，你偷偷拍了幾百遍了你以為我不知道嗎（A 女起
      身離開床）」，被告稱：「什麼東西啊」，A女哭喊：「
      你知道我跟你要分手，去北投的時候，你就一直給我偷拍
      一直給我偷拍，你想怎麼樣」，被告稱：「北投分手，那
      時候妳」，A 女哭喊：「北投士林的時候你是不是一直在
      偷拍」，被告稱：「什麼偷拍（被告起身離開畫面）」，
      背景聽到A 女啜泣聲，被告稱：「妳講什麼我聽不懂，啊
      這明明就用手機拍的，妳講什麼」，A 女稱：「走開」，
      被告又出現在畫面中，走到床上坐下，兩人沉默約三分鐘
      。
（14）33分1秒許，A女由右側出現在畫面中，被告稱：「來，過
      來過來過來」，A 女稱：「我不要」，被告稱：「過來，
      緩和一下」，A 女稱：「我不要，我覺得很噁心」，被告
      稱：「快，緩和一下」，A 女稱：「我不要」，被告稱：
      「快點啦」，A 女稱：「你覺得每次爭吵你都可以緩和嗎
      ，爭吵之後... 」，被告稱：「好啦，好啦，先過來一下
      啦，快點快點」，A 女稱：「那我不想講話，我不想過去
      ，我可以坐在這邊嗎」，被告稱：「好啦，算了算了」，
      兩人沉默約一分半鐘。
（15）34分20秒許，A 女出現在鏡頭另一側之牆邊，著深藍色底
      、粉紅及白色細條紋上衣、牛仔短裙，被告稱：「來，過
      來」，A 女走到牆邊拉開椅子坐在椅上，被告稱：「過來
      ，好了沒」，A 女無回應，被告稱：「真的那麼多恨是不
      是，要恨吼，要恨吼，妳講一句話就好了，要恨吼，要恨
      吼，要恨是不是」，A 女稱：「你可以讓我冷靜一下嗎」
      ，被告稱：「好好，OK」，A 女稱：「一定要這樣子嗎」
      ，被告稱：「好，對不起」，被告拿過遙控器打開電視，
      背景出現電視節目聲，A女繼續坐在牆邊的椅子上。
（16）38分2秒許，被告由床上起身走到A女右側，電視節目聲音
      過大，無法清楚辨識該二人談話聲，被告又走回床上坐下
      ，A 女仍坐在椅子上不動，被告稱：「上個禮拜就... 」
      ，電視節目聲音過大無法聽到兩人對話，A女稱：「可以
      把聲音關小聲一點嗎」，被告拿過遙控器調整音量，A女
      仍坐在原位置，兩人沉默約數十秒，被告稱：「來啦」，
      A 女稱：「等一下好不好」。
（17）40分57秒許，A 女走到床上坐下，被告稱：「... 有什麼
      方式可以，可以折衷一下，用折衷，我們折衷一下」，A
      女右手伸向被告稱：「你不要靠我那麼近，可以嗎」，被
      告稱：「我們先看... 」，A 女稱：「你不要靠我那麼近
      ，拜託你」，被告稱：「今天，今天我就 ...，折衷一下
      ，妳現在不想折衷，沒關係... 不是妳恨我，就是我恨妳
      ，那樣是沒有用的」，A 女稱：「為什麼一定要這樣子抓
      著我不放」，被告稱：「我什麼時候抓著妳，抓著妳不放
      」，A 女稱：「這樣就是啊」，被告稱：「我什麼時候不
      放妳」，A 女稱：「你為什麼不放我」，被告稱：「我為
      什麼，我什麼時候有說不放妳」，A 女稱：「那你要怎麼
      樣子，你不是就是要一直要我跟你聯絡，一直要見面，然
      後一直要摸我，你連朋友都不能當，那你要我怎麼辦」，
      被告稱：「我跟妳講啦，我們的分手方式喔，在這社會上
      ，也算是少見的分手方式」，A 女稱：「哪裡少見」，被
      告稱：「真的是少見」，A女 稱：「哪裡少見，請問哪裡
      少見」，被告稱：「因為一個小吵架，然後啪一下就 ...
      」，A 女稱：「你覺得，你覺得我們兩個，我們分手原因
      是因為那個吵架嗎」，被告稱：「我跟妳講啦，我跟妳講
      啦，在那個吵架之前，我們，妳也知道我們之間很少在吵
      架」，A 女稱：「那你知道我把我，我的個性不會跟你吵
      架，我的脾氣不會跟別人吵架」，被告稱：「妳... 」，
      A 女稱：「隨便你，你要這樣講你就這樣講，為什麼我以
      前會覺得，你會覺得我溫柔，因為我會忍，忍到我不能再
      忍的時候我就會跟你吵，那為什麼我從來不，我以前為什
      麼從來不問你你到底怎麼了，你到底跟誰住，為什麼晚上
      不開機，我在忍，等你什麼時候要告訴我」，被告由床上
      起身離開畫面又返回，被告稱：「... 那一個我不認識，
      好不好，不是只有妳... 好不好，可不可以這樣子談」（
      停頓片刻）、「我不想恨妳，我更不要妳恨我，就這樣子
      ，談一個... 就算以後分開也不要... 這種子種下去我跟
      妳講啦，沒完沒了啦，不是現在這樣子而已」，電視聲音
      過大，無法清楚聽見兩人對話，A 女稱：「... 這不是那
      種關係為什麼要做那則事情，那我是不是我這輩子我交往
      誰... 我都要對他分手了... 我還是要... 」，被告稱：
      「沒有啦，沒有啦，我有跟妳講過一句話，我交往那麼多
      女孩子，我從來不曾有一個女孩子要求我分手的」，A 女
      稱：「那是... 」，被告稱：「從來沒有一個，妳是第一
      個，我那真的，連我那結婚的前妻都沒有」，A 女稱：「
      那我... 」，A 女拿取遙控器選台（48分該段電視節目內
      容與「妨害性自主（1）」光碟片中之「SANY007」檔案開
      始之電視節目內容相同，且房間牆壁、桌上擺設均相同，
      A女皮包款式、放置位置亦相同，A女衣著亦相同），被告
      稱：「我想今天... 」，A 女稱：「那你想要怎麼走」，
      被告稱：「我是有想要怎麼... 」、「我想說除了平撫妳
      的情緒以外，妳有沒有平撫我的情緒，我只想知道 ... 」
      ，A 女稱：「那現在怎樣」，被告稱：「一直跟妳講說，
      等一下只想放後面，不要提出來也沒關係... 」，A 女稱
      ：「你又不跟我討論，你想要做怎樣你又不講」，A 女在
      床上喝飲料，A 女由床上起身走到旁邊桌子面對鏡頭方向
      ，被告稱：「我只要求你不要有恨啦，啊妳看妳的要求是
      什麼」，A 女稱：「我剛講了」（A 女拿取桌上塑膠袋內
      之食物跟筷子），被告稱：「差太多了吧」，A女稱：「
      你的要求不是這樣... 」，被告稱：「啊你也差太多了吧
      」，A 女稱：「那你要怎麼樣嘛」，被告稱：「有時候太
      那個」，A 女稱：「那你要怎麼樣」，被告稱：「我只要
      求妳不要有恨而已」，A 女稱：「那你要怎麼樣，你說的
      跟你，你說的跟你想的不一樣吧，不是不一樣嗎」，背景
      有撥弄塑膠袋的聲音，之後兩人沉默不語，被告起身離開
      床消失於畫面中，A 女吃著桌上的食物，之後被告移動攝
      影鏡頭，畫面結束。
3.「妨害性自主（1） 」之光碟片，其內有9 個影音檔案，名稱
  分別為「SANY0007」依序至「SANY001 5 」，僅勘驗其中檔名
  為「SANY007 」（上載修改日期為「2009/7/27 下午4 ：01」
  ）之影音檔案，該檔案長度共約29分鐘。完整內容如下：
（1）影片一開始之畫面可見攝影鏡頭晃動，有一隻手在調整攝
     影鏡頭，畫面中一著深藍底色、粉紅及白色細條紋上衣之
     女子（即A 女）背對攝影鏡頭，側躺在床上，影片畫面稍
     微傾斜，畫面僅得見床的上半部，及A 女上身及胸的位置
     ，一男子（即被告）裸露身體面對鏡頭方向，後轉身似抱
     住A 女，頭部往A 女臉部前傾，背景有疑似播放影片之聲
     音，畫面中因A 女背對鏡頭，看不見A 女之面部表情。
（2）1分58秒許，疑似有A女哭泣嗚咽的聲音。
（3）2分6秒許，被告稱：「有沒有好一點」，A女繼續嗚咽。
（4) 2分16秒許，被告稱：「我從中間插你一下，... 從後面插
     」，A女無回應，在畫面中能見到A女之範圍內，A女一直背
     對鏡頭及被告側躺。
（5）2分32秒許，被告稱：「...好，我不想碰你」，並將A女往
     床的上方接近枕頭處移動，A女仍然無回應，仍背對鏡頭。
（6）2分40秒許，被告在A 女下半身移動，惟該位置非鏡頭攝影
     可及之範圍，被告並稱：「...以後如果你有任何需要的時
     候，你就跟我講，好不好」，A女仍無任何反應，亦無任何
     動作，惟下半身似被稍微抬起又放下。
（7）3分19秒許，被告趴在A女身上，開始打開A女內衣釦子及脫
     去A女之上衣，A 女此時趴在床上，微抬起上半身，被動任
     由被告脫去其上衣，之後A繼續面朝下趴在床上，未發一語
     。
（8）3分46秒許，被告全身裸露，走到A 女頭部之位置，生殖器
     對著A女頭部，以手將A 女頭部稍抬起，並稱：「來，含」
     ，此時聽到疑似A女哭泣聲，被告又稱：「一口就好，一口
     就好，求求你啦」，A女搖頭，被告又稱：「一口就好」，
     此時又有A女哭泣聲，被告稱：「你好久沒有...」，A女發
     出哭泣嗚咽聲，同時稱：「不要」，被告之左手寄搭在A女
     之頸、肩膀之部分，A女之頭部及上半身有稍微翻身，稍微
     離開被告下體之動作，被告之左手才放開，A女仍繼續趴在
     床上。
（9）4分4秒許，被告稱：「...下次幫你含一口，好不好」，並
     低頭對著A女重複稱：「好不好」，A 女繼續趴在床上，無
     任何反應，被告跨過A女去調整攝影機鏡頭，攝影鏡頭經調
     整過後，畫面可見之範圍稍微移至床的下半部，被告戴上
     保險套後，將A女身體翻轉成面對鏡頭之方向，並脫下A 女
     內衣，然因被告較靠近攝影鏡頭，故A女之表情及動作遭被
     告遮擋，無法辨識，被告開始對A女為撫摸、親吻胸部之行
     為。
（10）6分4秒許，A女臉部面對鏡頭，A女雙眼、雙唇緊閉，皺眉
      ，右手指蜷曲、右手肘彎曲置於臉部前方，左手亦緊貼身
      側，A女對被告之上開動作沒有任何回應。
（11）7分22秒許，被告微起身，A女正面微側身躺在床上，右手
      維持原本姿勢，左手放在胸前，臉部無表情，眼睛微張對
      被告稱：「... 沒有套下去」。
（12）7分38秒許，A女啜泣一聲，被告趴在A 女身上起身拿右側
      面紙，擦拭A女鼻下、臉頰，並笑稱：「吃太多... 」，A
      女仍然雙眼、雙唇緊閉，並稍將頭偏向一側，偶爾微徵開
      雙眼，被告稱：「下輩子... 再作我女朋友... ，下輩子
      的話，我作女生，還是你變男生，都是好朋友」，A 女仍
      然皺眉、無反應。
（13）8分26秒許，被告移至A女下半身，畫面角度無法見到被告
      之動作。
（14）8分45秒許，A 女左手向下移開被告的手，並略帶哭聲稱：
      「不要，痛」，被告稱：「好，痛喔」，又推開A女左手，
      A女又再次伸手向被告，並稱：「不要，會痛啦」，且緊皺
      眉頭，面部表情略顯痛苦。
（15）9 分8 秒許，被告對A 女為性交之行為。
（16）9分17秒許，被告對A女笑稱：「...，哪有可能」，A女皺
      眉轉頭。
（17）9分31秒許，被告對A女性交時，有親吻A女之胸部，A女左
      手有稍微提起加以阻擋之動作，隨後左手即放下，並無進
      一步抗拒阻擋的動作，被告繼續對A女為性交之行為，A女
      仍皺眉、微閉雙眼，對被告之行為無任何動作及反應。
（18）10分25秒許，被告繼續對A 女為性交之行為，於畫面中可
      見到A女臉部時，A 女多半側頭未面對被告、皺眉、雙眼、
      雙唇緊閉，且對被告之動作無任何動作或言語回應。
（19）10分41秒許，被告改變性交姿勢，A 女突然強烈皺眉並發
      出短促之「嗯」，被告稱：「痛啊？」，被告繼續動作又
      稱：「還會痛嗎？」，A 女稱：「嗯」，仍然皺眉，無其
      他反應及動作，被告稍起身，A 女取過身側之被子欲蓋住
      上半身，被告將被子撥開，A 女稱：「會冷」，被告稱：
      「我抱著你就不會冷」，被告俯身抱著A女，繼續對A女為
      性交行為，並稱：「只有一次而已，讓我弄好... ，抱住
      我，快點」，A 女略帶哭聲稱：「好」，並伸出雙手搭在
      被告肩上，被告稱：「會痛嗎，不會痛」，A 女發出單音
      ：「嗯」，被告又稱：「抱緊一點」，A 女將手臂環抱被
      告背部，畫面中無法看見A女表情。
（20）11分44秒許，被告親吻A女唇部。數秒後，A女轉頭，被告
      對A女稱：「還痛？我真的很疼妳啊」，A女面無表情，被
      告又稱：「我捨不得妳，我會疼你」，A 女右手蜷曲搭在
      被告肩上，又將臉轉往左側，後又將臉轉往右側即面對鏡
      頭之方向，A 女雙眼、雙唇緊閉，面無表情，被告雙手貼
      在A女臉頰上稱：「妳很漂亮」，A女仍然雙眼、雙唇緊閉
      ，沒有反應。
（21）12分44秒許，被告親吻A女嘴唇，A女仍是雙眼緊閉、面無
      表情，亦無反應。
（22）13分6秒許，被告揉捏A女胸部，A 女面無表情，復將頭轉
      向左側，又將頭轉回正面，A 女雙唇緊閉、略微下垂，雙
      眼緊閉，又將頭轉向左側，被告稱：「好柔，摸起來好舒
      服」，A女無任何反應。
（23）13分36秒許，A女抬起左手放在胸前，遭被告以手撥開，A
      女仍然面無表情，雙眼緊閉。
（24）14分9秒許，被告親吻A女唇部，A 女仍面無表情，亦無反
      應。
（25）14分38秒許，被告親吻A女胸部，A女右手抬起撥開被告，
      並稱：「不要啦」，被告稱：「為什麼不要」，A 女稱：
      「不喜歡」，被告稱：「不喜歡喔」。
（26）15分15秒許，被告親吻A女唇部，被告稱：「對不起嘛...
      （背景雜音過大，無法清楚辨識被告所述內容）」，被告
      又親吻A女唇部，後A女轉頭，被告笑稱：「不要哭，來，
      抱抱」，A女將雙手環抱被告頸項，畫面中無法看見A女表
      情。後A女微張眼面對被告，被告又親吻A女，數秒後A 女
      轉頭。
（27）16分50秒，被告將A女上半身抱起，繼續對A女為性交行為
      ，此時無法看到A女臉部。之後被告又將A女放回床上，A
      女稱：「你要幹嘛」，被告親吻A女唇部，A女轉頭，仍然
      面無表情。
（28）18分48秒許，被告對A 女說話聲因太小聲以致無法清楚辨
      識，A 女稱：「不要嘛」，被告稱：「再弄一下啦，好不
      好」，A女臉部表情似略顯痛苦並以手推開被告，A女推開
      被告後，被告隨即起身改從Ａ女的側面為性交，被告仍繼
      續對A女為性交行為，此時A女側身背對攝影鏡頭，由被告
      對之為性交，畫面中無法看見A女表情，但A女身體並無任
      何反應，之後A 女由被告扶起翻身趴著由被告對之繼續為
      性交。
（29）21分33秒許，被告稱：「再一下下就好了喔」。
（30）22分45秒許，被告稱：「... 我... 最喜歡妳的姿勢，來
      ，跪著，跪著」，並移動A女身體，A女依被告所述移動身
      體位置，A女臉部多半轉向鏡頭之另一側。
（31）23分26秒許，A女曲起雙手略微向前，又遭被告將A女身體
      往後拉，A 女面露些微痛苦之神色。又轉頭背向攝影機方
      向。
（32）25分3秒許，被告叫A女躺下，A 女雙手放在胸前，被告繼
      續對A女為性交行為，A女無任何反應。
（33）26分26秒許，被告親吻A女唇部，A女雙眼緊閉，無任何反
      應。
（34）28分23秒許，A女以雙手推拒被告，後A女皺眉迅速起身，
      離開畫面拍攝範圍，惟背景有A女哭泣聲。被告手伸向攝
      影機，畫面停止。   
4.「妨害性自主（2）」之光碟片，內有名稱為「SANY006」（上
  載修改日期為「2009/8/16下午2：49」）之影音檔案部分，其
  完整內容如下：
（1）影片一開始之畫面四處晃動，無固定攝影之方向，背景有
     電視節目之聲音，後攝影鏡頭經放置固定位置，背對攝影
     鏡頭有一名著深藍底色、粉紅及白色細條紋上衣之女子（
     即A女）躺在床上，A女之衣著及該處牆壁、桌上之擺設，
     與「妨害性自主（1）」光碟片中，檔案名稱為「SANY0007
     」中之A女衣著、房間牆壁、桌上擺設相同。
（2）0 分49秒許，被告出現在畫面中稱：「怎麼樣啊」，又稱
     ：「親一下，我已經都表示那麼大的善意了，妳不要這樣
     子啦，吼」，又笑稱：「我對妳表示那麼大的善意了，今
     天都算了，不然還要怎麼樣」，此時聽到A 女哭泣聲，並
     稱：「我不要... 」，被告稱：「妳不要不行啊」，A 女
     哭著說：「我不要... 」，被告抱住A 女頭部，並稱：「
     妳不要喔，妳不要連我自己也沒辦法接受啊」，A 女持續
     哭泣，無法清楚辨識A 女說話內容，後A 女哭著說：「不
     要啊」，並持續哭泣，被告稱：「我已經，我已經，ㄟ，
     我從說不讓步然後一直一直讓步」，A 女持續哭稱：「不
     要啊」，被告又稱：「我說不讓步，結果都一直讓步一直
     讓步」，A 女持續哭泣，被告稱：「今天不做，我都不要
     」，A 女仍哭著說：「不要」，被告笑稱：「我今天今天
     那麼... 而已，還不要，我虧死了，我今天虧死了」，A
     女持續哭泣，並重複稱：「我不要啊」，被告稱：「好嘛
     ，來一下，今天不行不做啦」，A 女仍持續哭泣，並重複
     稱：「不要啦」，被告稱：「今天... 惜惜啦，親一下」
     ，A女仍繼續哭泣，被告稱：「今天... 一下喔」，A女繼
     續哭泣，並哭著稱：「不要啦」，被告：「吼，... 我已
     經都這樣子，我真的讓不下去了，我被妳... 」，又稱：
     「親一下，好不好」，A 女持續哭泣，被告稱：「好啦」
     ，A 女仍繼續哭泣，被告稱：「好啦，妳休息一下啦，真
     的，累啊」，被告最後嘆氣，本段對話內容，被告始終語
     氣平和，後被告調整攝影鏡頭，畫面停止。 
    上開錄影內容勘驗結果，有原審100 年5 月25日、6 月3 日
    勘驗筆錄、準備程序筆錄在卷可按。自前述勘驗結果1.可知
    ，A女與被告雖均全身赤裸躺在床上，惟A女對於被告之談話
    內容，漠不關心，面部並無任何表情，隨後A女責怪被告「
    講話出爾反爾」，惟被告不為所動，開始對A女為性交，A女
    則僅看著被告的動作，對於被告趴著親吻、揉捏其胸部，全
    然無任何表情或肢體反應，僅一度以左手欲推開被告頭部，
    但遭被告抓住A女左手後放在A女腹部上，後A女於被告親吻
    其嘴唇時，怒稱「不要親我啦」，或多次以皺眉、將頭部偏
    離之方式加以拒絕，且持續面無表情，睜目看著被告對其繼
    續性交之動作，最後流淚並對被告稱「我恨你」，然被告仍
    持續對A女為性交至結束，A女冷言對被告稱「夠了」後，隨
    即起身離開床上；由上開勘驗結果2.可知，A 女係因被告要
    求A 女履行承諾，始未抗拒，況被告開始親吻、捏揉A 女胸
    部時，欲對A女性交時，A女即明白表示「很噁心耶，想吐喔
    」，已表達其並不願與被告性交，A 女雖要求被告更換一新
    的保險套，惟對於被告其後親吻之動作，均毫無任何反應，
    且於被告進一步親吻其下體之時，曾以手阻擋被告，並稱「
    不要這樣」等語，隨後又面無表情地看著被告對其為性交，
    偶或有推拒被告之動作，最後按捺不住，始對被告怒稱：「
    你要不要看你傳給的簡訊」、「你自己寫什麼」等語，並一
    邊啜泣對被告大喊「直接跟我約時間，我做完了，結束了好
    不好，我不想再看到你了」等語，被告亦回稱「我知道妳承
    諾過這樣子」、「這禮拜開始，我跟妳講，我直接去找妳」
    、「我不只找妳啦」、「我找，我知道他會去找妳」、「我
    只是要跟他講清楚一些事情」、「好，妳跟他分手，沒關係
    ，妳說分手沒關係，我去堵他」等語，藉以一再「強求」A
    女履行「承諾」，迫使A女只好自己主動靠近被告，催促被
    告儘快完成性行為，且A女一邊哭泣，一邊對被告大喊稱「
    如果從頭到尾你沒有拍那些照片，我根本就不會覺得說我需
    要對你做些什麼，是因為你那些照片，我從來不覺得我必須
    要永遠為你負這些什麼責任，這什麼東西（A女走到床上坐
    在被告旁），你說你把你的照片還給我，我的照片還給我，
    你的電腦裡面那些是什麼東西，你一直在騙我，你除了一直
    騙我，你還會幹嘛」等語；依上開勘驗結果3.則可知，A 女
    在與被告進行性交之初，即有持續哭泣哽咽之情形，不僅對
    於被告要求性交之姿勢，漠不回應，任由被告褪去上衣及內
    衣，且於被告明確要求進行口交時，清楚表達「不要」之意
    ，被告仍不為所動，繼續對其身體進行撫摸、親吻等性交前
    動作時，態度亦甚為消極、冷漠，其臉部表情及肢體上並未
    有任何之反應，此間於被告對其進行性交，並繼續親吻其胸
    部時，復以右手撥開被告，再次表達「不要」之言語，其後
    又於被告一再欲親吻其嘴唇時，乃隨即將頭部偏離，同時又
    開始啜泣，直至進行性交之後半段，其仍無任何臉部表情及
    肢體反應，A 女係於性交完成之後，迅速起身離開床上，之
    後A女明顯有發出哭泣之聲音；由上開勘驗結果4.可知，A女
    一直哭著表示「我不要」，顯然已明確拒絕被告為性交之要
    求，惟被告猶不肯罷手，一再以「妳不要不行啊」、「我從
    說不讓步然後一直一直讓步」、「今天不做，我都不要」、
    「今天不行不做啦」等語，催促A女與之為性交。綜觀上開4
    段被告與A女為性交之過程，可認A女與被告為性交之當時，
    雖未激烈進行反抗，而僅以消極不配合、偶以口頭拒絕、睜
    眼注視、哭泣或稍加抗拒即止之方式回應，然其主觀上極其
    不願與被告為性交之情，已溢於言表，應認其性自主決定權
    有因被告脅迫而遭受到壓迫之情事。且自勘驗內容觀之， A
    女所受脅迫，顯與A 女所述之「簡訊」、「照片」關係至深
    ，核與證人A 女於偵查中指稱：被告開始拿照片威脅其；被
    告把偷拍的照片存到手機裡，到其工作的地方放給其看等語
    （見偵查卷第7頁背面），及A女於原審證稱：「（檢察官問
    ：98年7月19 日你會與被告見面，是出於你想要見他還是被
    迫？）被迫。」、「（檢察官問：為何是被迫？）因為我不
    想見他，他一直騷擾我，約我出去，他一直打電話而且一直
    威脅，他說這樣你都不履行承諾，這樣不行，他說的承諾是
    指答應跟他出去發生性行為這件事情」、「（檢察官問：你
    之前會承諾與被告發生性行為，是因為被告說如果你不同意
    他的條件，會發生何事？）被告說全醫院都會看到我的裸照
    ，我的工作是護士」、「（檢察官問：98年7月19 日，你被
    迫與被告出去見面，當時你就知道要與被告發生性行為？）
    對」、「（檢察官問：你在98年7月27 日，你與被告在汽車
    旅館發生性行為是出於何原因與被告發生性行為？）因為被
    告要求我出去，後來我就被帶到汽車旅館。」、「（檢察官
    問：這次發生性行為是被告主動要求你履行之前你同意與他
    發生性行為的條件，或是有其他說法？）他要求我履行之前
    跟他發生性行為的條件」、「（檢察官問：98年7月27 日發
    生的性行為，你是否係出於自願亦或意志受到壓抑？）我受
    到壓抑。」、「（檢察官問：如果不是受迫要履行被告所提
    出的條件，在98年7月27 日你是否還會跟被告發生性行為？
    ）不會」、「（檢察官問：98年10月27日如果沒有被告以散
    布裸照要求你為性行為，你還同意與被告發生性行為？）不
    會」等語（見原審卷第102頁背面至103頁）大致符合，堪認
    證人A 女指稱其係受被告以散佈或拒不歸還「裸照」之脅迫
    ，始於99年7月19日、7月27日及10月27日任由被告對之性交
    等情，堪予採信。
（四）被告雖另辯以：其與A 女分手後仍續與A 女性交，係履行
      分手前與A 女之協議，且於98年10月27日約定前往汽車旅
      館，係A 女主動聯繫被告，A 女於性行為過程中並無積極
      抵抗、試圖逃離、求救或報警，又A 女與被告分手後，尚
      與被告出遊、前往日本料理店用餐，並收受被告贈與鑽戒
      ，難認被告對A 女為性交有違反A 女之意願之情形云云。
      然查：
  １、依證人A 女於原審證稱：「（辯護人問：你與被告在交往
      期間有沒有協議兩人分手之後，要怎樣處理兩人的關係？
      ）有」、「（辯護人問：當時協議內容為何？）之後還是
      可以聯絡，被告要求還是要有性行為，但是我認為是無稽
      之談，我沒有同意，此外應該沒有其他協議內容。」、「
      （辯護人問：你們二人分手之後有沒有答應被告為性行為
      或為其他承諾？）被告脅迫我，我才答應跟被告性行為的
      。」等語（見原審卷第98頁背面），足見A 女所稱「答應
      跟妳做愛」、「我沒有不守承諾」顯係因遭被告脅迫，致
      意思自由受影響所致，尚難據此推論A 女係「自願」承諾
      之或於二人分手後仍同意與被告性交。況縱A 女事前曾因
      故應允，果A女事後已無意再同意行之，被告竟以散佈A女
      裸照或拒不返還裸照等事恫之，脅迫A 女外出見面、前往
      賓館並與之性交，亦屬以違反A 女自由意思之方法脅迫使
      女行無義務之事及對之性交。是被告徒以二人間之分手協
      議，辯稱：A 女因分手協議承諾於先而同意與之性交云云
      ，顯與前述A 女證述情節及錄影勘驗結果不符，不足採信
      。
  ２、被告雖以：98年10月27日與A 女見面係由A 女主動聯繫相
      約等詞置辯，經查證人A 女於原審坦然證稱：「（檢察官
      問：上開所提到三次在汽車旅館發生性行為的時間，每次
      都是被告以手機打電話要求你履約？）好像有一次是我打
      電話給他，因為他之前就有說我都不主動打電話給他，沒
      有誠意，所以我才主動打電話給他」等語甚詳，顯未隱瞞
      其曾主動打電話予被告之事實，且所述主動聯繫被告之原
      因，亦未違反一般人際來往之常理，是A 女所述因遭脅迫
      ，欲展現取回裸照之誠意，方主動以電話與被告聯絡等情
      ，堪以採信；且無從據此推認A 女未遭脅迫而自始有一語
      被告性交，自無足以此為有利被告之認定。
  ３、被告與A 女原係男女朋友關係，後雖已分手，惟彼此基於
      先前情誼，仍相約出遊、吃飯，亦與常情無違。且證人A
      女於偵查中證稱：其於97年覺得與被告不適合，其跟他說
      想要分手，他說有東西想給其看，他說他以前有拍一些照
      片，要求與他在一起，後來其又跟他在一起1、2年，其以
      為其的照片都拿回來了，後來其到警察局時才知道還有DV
      等語，於原審證稱：「（辯護人問：你說被告有拿裸照到
      你的工作地點，為何你不報警？）怕被發現（證人哭泣）
      。」、「（辯護人問：你一直說被告拿裸照威脅你，為何
      在98年10月27日你都不報警處理？）因為我之前我真的覺
      得被告會把裸照還給我，但是後來被告又偷拍。」等語甚
      詳，足見證人A 女一方面念及與被告先前舊誼，另方面顧
      慮自身裸照遭散佈之風險，致長期委曲求全，故證人A 女
      屢遭被告脅迫見面、性交雖未報警，亦係因遭脅迫有所忌
      憚所致，無足以此認A女之意由意思未受影響。是A女縱因
      被告以「裸照」脅迫而與之出遊，並於旅途中應景拍攝合
      照，亦不足認係A 女與被告交好而自願與被告性交。況自
      前述勘驗性交畫面光碟片內容之結果可知，在被告與A 女
      為性交之過程中，均係被告積極主動，單方面對A 女為性
      交之動作，A 女全無任何主動動作，堪信被告個人主觀上
      欲與A 女維持男女朋友及性交關係之意願甚高，從而被告
      為尋求復合機會，於分手後仍邀約A 女外出用餐、致贈鑽
      戒予A女，亦與常情無違，然此等被告討好A女之行為，尚
      與被告有無脅迫A 女與之為性交行為之認定無涉，亦無從
      依此為為有利被告之認定。
（五）被告於100 年11月10日雖具狀聲請本院修復當日庭呈之記
      憶卡，查明A 女於98年10月27日性行為過程中，是否曾向
      被告表示如欲與她發生性行為，必須每次給付5000元，藉
      以辯稱：A 女與之性交係出於自願云云。然查，被告及其
      選任辯護人於本院100 年10月19日準備程序時，業陳明沒
      有用以證明答辯要旨之證據方法提出等語甚詳（見本院卷
      第66頁背面），是其迄於100 年11月10日始提出內容不詳
      之記憶卡，聲請本院送交專業硬碟資料救援中心修復，則
      該事後另提之記憶卡內所存檔案，是否確為所稱之98年10
      月27日當天錄影檔案，已非無疑；且縱該錄影畫面確有「
      A 女向被告表示如欲與其發生性行為，必須每次給付5000
      元」之情節，惟證人A 女係受被告恫以散佈裸照或拒不歸
      還持有之裸照等手段脅迫，而與之性交等情，業經證人 A
      女具結證述屬實，既如前述；則A 女縱因受被告脅迫與之
      性交，心有未甘，而出言索款，亦屬遭受脅迫所為怨懟之
      詞，尚難以此即謂A 女之自由意思未因被告之脅迫行為受
      到壓制。是被告聲請調查此部分錄影內容縱或屬實，亦無
      從為有利被告之認定，核無將該硬碟送請修復再予調查必
      要，附此說明。
（六）綜上所述，本件事證明確，被告上開犯行堪以認定。
二、按刑法第221 條第1 項之強制性交罪，係以對於男女以強暴
    、脅迫、恐嚇、催眠術或其他違反其意願之方法而為性交為
    其構成要件，至所稱「違反其意願之方法」，應係指該條所
    列舉之強暴、脅迫、恐嚇、催眠術以外，其他一切違反被害
    人意願之方法，妨害被害人之意思自由者而言，且不以類似
    於所列舉之強暴、脅迫、恐嚇、催眠術等方法為必要，換言
    之，所謂之其他違反意願之方法，並不以使被害人達於不能
    抗拒之程度為必要，祇須所施用之方法違反被害人之意願，
    足以壓抑被害人之性自主決定權者，即足當之（最高法院97
    年度台上字第6117號判決參照）。經查：被告與被害人A 女
    雖原係男女朋友關係，二人分手後，以欲公開其先前拍攝之
    A女裸照脅迫A女持續與之外出並對之性交，被害人A 女於數
    次性交過程中，雖未激烈反抗，惟自A 女肢體反應及言語表
    達以觀，已明顯呈現自由意思受影響遭被告對之性交之情形
    ，應認被告確以脅迫方式達到違反被害人A 女之主觀意願而
    為性交行為甚明。是核被告所為，係犯刑法第304條第1項之
    強制罪、同法第221條第1項之強制性交罪及同法第315條之1
    第2 款之無故以錄影竊錄他人非公開之活動及身體隱私部位
    罪。被告先後所犯如事實欄一、（一）、（二）及（四）所
    示強制罪、強制性交及無故竊錄他人非公開之活動及身體隱
    私部位罪各3 次，以及被告所犯如事實欄一、（三）所示無
    故竊錄他人非公開之活動及身體隱私部位罪之間，強制罪三
    罪、強制性交罪三罪及竊錄罪四罪間之犯意各別，行為互殊
    ，應予分論併罰。被告雖辯以：事實欄所示四次竊錄行為之
    行為地點皆在汽車旅館，時間亦密接，侵害者僅A 女法益，
    應屬包括上一罪之接續犯云云；惟按所謂「接續犯」，係指
    數個在同時同地或密切接近之時地，侵害同一法益之行為，
    因各個行為舉動之獨立性極為薄弱，在社會通念上認為無法
    強行分開，為期罪刑合理，乃將之包括視為一個行為之接續
    進行，在刑法評價上論以實質一罪之謂；經查被告先後於98
    年7月19日、同年7月27日、同年8月間、同年10月27日未經A
    女同意，利用其所預藏之數位攝影機，竊錄其與A 女性交之
    非公開活動及A 女身體隱私畫面，雖地點皆為儷閣汽車旅館
    ，然就犯罪時空綜合以觀，顯然不具有依社會通念難以強行
    劃分之緊密關聯性，而與前揭接續犯之成立要件不合，被告
    辯稱所為竊錄之妨害秘密犯行係接續犯云云，洵無足採，附
    此說明。
三、原審就被告所犯竊錄罪部分四罪，予以論科，固非無見。然
    按刑法第315條之3所定應沒收之物，以「竊錄」內容之附著
    物為限，查卷附之光碟片3 張，係警複製扣案行動硬碟內影
    音檔燒製而成，此為原審所是認，是卷附之光碟片3 張顯係
    為偵辦本案所需複製影因檔供調查所用，其內容並非竊錄所
    得，原判決就員警為調查證據之目的所複製光碟片3 張，於
    被告所犯竊錄罪四罪均併予宣告沒收，即有未合。被告就所
    犯竊錄罪部分上訴意旨雖以：事實欄所示4 次竊錄犯罪地點
    均在汽車旅館，且時間密接，無接續犯之一罪云云，然按被
    告先後於98年7月19日、同年7月27日、同年8 月間、同年10
    月27日為上開竊錄犯行，就各次竊錄犯行之時空間隔綜合以
    觀，難認有依社會通念難以強行劃分之緊密關連性，已如前
    述，無從以接續犯論處。被告執此上訴，指摘原判決關於竊
    錄罪四罪部分不當，雖為無理由，惟原判決關於竊錄罪四罪
    部分既有上開可議之處，即屬無可維持，應由本院就原判決
    關於被告所犯竊錄罪四罪部分及所定執行刑部分撤銷改判。
    爰審酌被告與A 女分手後心有未甘，以散佈裸照或拒不返還
    裸照之脅迫手段強制A女外出見面，脅迫A女就範，對之性交
    時，猶無故竊錄性交過程及A女身體隱私部位，嚴重踐踏A女
    人性尊嚴，及其行為手段、次數、動機等一切情狀，分別就
    被告所犯竊錄罪四罪量處如主文第二項所示之刑。又扣案之
    行動硬碟1 台係竊錄內容之附著物，不問屬於犯人與否，應
    依刑法第315條之3規定宣告沒收之。至經警複製上開行動硬
    碟中被告與被害人A女性交畫面影音檔案製成之光碟片3張，
    係為偵辦犯罪、調查證據複製影音檔所得，並非竊錄所得之
    物，不予宣告沒收，附此說明。
四、原審就被告所犯強制罪及強制性交罪部分，適用刑法第 221
    條第1項、第304條第1 項等規定，審酌被告前未曾受任何罪
    刑之宣告，素行良好，且此前與A 女維持男女朋友及性關係
    ，嗣不甘分手，竟一再以先前所拍攝之A女裸照脅迫被害人A
    女與之見面，並脅迫A 女就範，對之性交，行為情節及惡性
    非輕，不僅使被害人身心俱疲，亦嚴重破壞社會秩序，復參
    酌其犯罪動機、目的、手段、與被害人平日關係，及事後徒
    以A 女自願履行分手協議而同意與之性交為辯，難認已有悔
    意之犯後態度等一切情狀，就所犯強制罪部分，各量處有期
    徒刑3月；就所犯強制性交罪部分，各量處有期徒刑3年4 月
    ，經核其認事用法並無違誤，量刑亦稱允當（原判決據上論
    斷欄漏未引用刑法施行法第1條之1第1項、第2項前段，應予
    補正）。被告就原判決關於強制及強制性交部分，上訴意旨
    仍執陳詞，否認有強制及強制性交等犯行，辯稱係A 女為履
    行分手協議，自願為之云云，指摘原判決關於強制及強制性
    交部分不當，為無理由，應予駁回。
據上論斷，應依刑事訴訟法第368條、第369條第1項前段、第364
條、第299條第1項前段，刑法第315條之1第2款、第315 條之3、
第51條第5款，判決如主文。
本案經檢察官楊秀琴到庭執行職務。
中    華    民    國  100     年    11    月    30    日
                  刑事第七庭審判長法  官  溫耀源
                                  法  官  張傳栗
                                  法  官  朱瑞娟
以上正本證明與原本無異。
強制性交罪部分如不服本判決，應於收受送達後10日內向本院提
出上訴書狀，其未敘述上訴之理由者並得於提起上訴後10日內向
本院補提理由書（均須按他造當事人之人數附繕本）「切勿逕送
上級法院」。
強制及竊錄罪部分不得上訴。
                                  書記官  郭家慧
中    華    民    國   100    年    12    月    1     日
附錄：本案論罪科刑法條全文
刑法第221條
（強制性交罪）
對於男女以強暴、脅迫、恐嚇、催眠術或其他違反其意願之方法
而為性交者，處 3 年以上 10 年以下有期徒刑。
前項之未遂犯罰之。
刑法第304條
（強制罪）
以強暴、脅迫使人行無義務之事或妨害人行使權利者，處 3 年
以下有期徒刑、拘役或 3 百元以下罰金。
前項之未遂犯罰之。
刑法第315條之1
（妨害秘密罪）
有下列行為之一者，處 3 年以下有期徒刑、拘役或 3 萬元以下
罰金：
一、無故利用工具或設備窺視、竊聽他人非公開之活動、言論、
    談話或身體隱私部位者。
二、無故以錄音、照相、錄影或電磁紀錄竊錄他人非公開之活動
    、言論、談話或身體隱私部位者。